臺灣高雄地方法院刑事判決　　　　　　100年度審訴字第102號
公　訴　人　臺灣高雄地方法院檢察署檢察官
被　　　告　張文振
上列被告因毒品危害防制條例案件，經檢察官提起公訴（99年度
毒偵字第6100號），嗣本院訊問被告後，因被告就其被訴事實為
有罪之陳述，經詢問被告及檢察官之意見後，合議庭裁定由受命
法官依簡式審判程序獨任審理，並判決如下：
    主  文
張文振施用第一級毒品，累犯，處有期徒刑壹年。又持有第一級
毒品，累犯，處有期徒刑參月。扣案之第一級毒品海洛因壹包（
檢驗前淨重零點參柒伍公克，檢驗後淨重零點參陸參公克，含包
裝袋壹只），沒收銷燬。應執行有期徒刑壹年貳月。扣案之第一
級毒品海洛因壹包（檢驗前淨重零點參柒伍公克，檢驗後淨重零
點參陸參公克，含包裝袋壹只），沒收銷燬。
    事實及理由
一、本件被告張文振所犯均為死刑、無期徒刑、最輕本刑為3年
    以上有期徒刑以外之罪，其於審判程序中就被訴事實為有罪
    之陳述，經本院告知簡式審判程序之旨，並聽取當事人意見
    後，認宜進行簡式審判程序，爰依刑事訴訟法第273條之1第
    1 項規定，裁定進行簡式審判程序，合先敘明。又簡式審判
    程序之證據調查，依刑事訴訟法第273條之2規定，不受同法
    第159條第1項審判外陳述排除之限制，再被告對於卷內之各
    項證據亦不爭執證據能力（本院卷第39頁背面、第40頁），
    故卷內所列之各項證據，自得作為證據，先予敘明。
二、本件犯罪事實及證據，除證據部分補充「被告於本院審理中
    之自白」外，餘均引用附件檢察官起訴書所載。
三、按犯毒品危害防制條例第10條之罪，經觀察、勒戒後，認無
    繼續施用毒品之傾向，應即釋放，並為不起訴處分；認有繼
    續施用毒品之傾向者，應由檢察官聲請法院裁定令入戒治處
    所施以強制戒治，至無繼續戒治之必要，強制戒治期滿，應
    即釋放，由檢察官為不起訴處分。經觀察勒戒、強制戒治執
    行完畢釋放後，5年內再犯第10條之罪，依93年1月9日修正
    施行之毒品危害防制條例第23條第2項規定意旨，應由檢察
    官偵查起訴。又依修正後之規定，僅限於「初犯」及「5年
    後再犯」二種情形，始應先經觀察、勒戒或強制戒治程式。
    倘被告於5年內已再犯，經依法追訴處罰，縱其第3次（或第
    3次以上）再度施用毒品之時間，在初犯經觀察、勒戒或強
    制戒治執行完畢釋放5年以後，已不合於「5年後再犯」之規
    定，且因已於「5年內再犯」，顯見其再犯率甚高，原實施
    觀察、勒戒或強制戒治，已無法收其實效，即應依該條例第
    10條處罰（最高法院97年度第5次刑事庭會議決議參照）。
    是本件被告張文振係在初犯施用毒品犯行，於94年2月16日
    觀察、勒戒之執行完畢釋放5年內，於96年間再犯毒品危害
    防制條例第10條之罪，是依前開說明，縱其本件犯罪，係在
    經觀察、勒戒執行完畢5年後所為，仍應依法論科，併予敘
    明。
四、核被告張文振所為2次犯行，係犯毒品危害防制條例第10條
    第1項之施用第一級毒品罪及同條例第11條第1項之持有第一
    級毒品罪。被告因施用而持有海洛因之低度行為，應為施用
    之高度行為所吸收，不另論罪。又被告所犯上開2罪，犯意
    各別，罪質各異，行為互殊，應予分論併罰。又被告有起訴
    書犯罪事實欄所載之犯罪前科及執行情形，有臺灣高等法院
    被告前案紀錄表1份在卷可查，其於上開有期徒刑執行完畢
    後5年內，故意再犯本件有期徒刑以上之2罪，均為累犯，爰
    均依刑法第47條第1項之規定加重其刑。審酌被告前經觀察
    勒戒執行完畢，然仍未戒除毒癮，顯見其意志不堅，惟念其
    施用及持有毒品之行為，究屬戕害自己身心，尚未危害他人
    ，於本院審理時已坦認犯行，態度尚可，及其經濟狀況、智
    識程度、犯罪動機、手段等一切情狀，分別量處如主文所示
    之刑，並定其應執行之刑，以示懲儆。又本院審酌上情，認
    被告以量處如主文所示之刑，已足以達罰當其罪之目的，並
    令被告心生警惕之效果，檢察官就施用第一級毒品部分求處
    有期徒刑1年1月，持有第一級毒品部分求處有期徒刑4 月，
    並定應執行有期徒刑1年4月等語，尚嫌過重，併此敘明。
五、末扣案之白色粉末1包（檢驗前淨重零點參柒伍公克，檢驗
    後淨重零點參陸參公克），經鑑驗後含第一級毒品海洛因成
    分無訛，此有高雄市立凱旋醫院濫用藥物成品檢驗鑑定書1
    紙（參偵卷第49  頁）在卷可稽，應依毒品危害防制條例第
    18條第1項前段之規定，不問屬於被告與否，予以沒收銷燬
    之；其包裝袋因殘留微量海洛因毒品，而無析離之實益，爰
    視同毒品整體，併依前開規定沒收銷燬之。至鑑驗耗損部分
    既已滅失，毋庸宣告沒收銷燬。
據上論斷，應依刑事訴訟法第273條之1第1項、第299條第1項前
段、第310條之2、第454條第2項，毒品危害防制條例第10條第1
項、第11條第1項、第18條第1項前段，刑法第11條、第47條第1
項、第51條第5款，判決如主文。
本案經檢察官王清海到庭執行職務。
中    華    民    國    100    年    3    月    14    日
                  刑事第十庭   法  官  張  震
以上正本證明與原本無異。
如不服本判決應於收受判決後10日內向本院提出上訴書狀，並應
敘述具體理由。其未敘述上訴理由者，應於上訴期間屆滿後20日
內向本院補提理由書(均須按他造當事人之人數附繕本)「切勿逕
送上級法院」。
中    華    民    國    100    年    3    月    14    日
                               書記官  邱家銘
附錄本判決論罪科刑之法條：
毒品危害防制條例第10條
施用第一級毒品者，處6月以上5年以下有期徒刑。
施用第二級毒品者，處3年以下有期徒刑。
毒品危害防制條例第11條
持有第一級毒品者，處3年以下有期徒刑、拘役或新臺幣5萬元以
下罰金。
持有第二級毒品者，處2年以下有期徒刑、拘役或新臺幣3萬元以
下罰金。
持有第一級毒品純質淨重10公克以上者，處1年以上7年以下有期
徒刑，得併科新臺幣1百萬元以下罰金。
持有第二級毒品純質淨重20公克以上者，處6月以上5年以下有期
徒刑，得併科新臺幣70萬元以下罰金。
持有第三級毒品純質淨重20公克以上者，處3年以下有期徒刑，
得併科新臺幣30萬元以下罰金。
持有第四級毒品純質淨重20公克以上者，處1年以下有期徒刑，
得併科新臺幣10萬元以下罰金。
持有專供製造或施用第一級、第二級毒品之器具者，處1年以下
有期徒刑、拘役或新臺幣1萬元以下罰金。
附件：
臺灣高雄地方法院檢察署檢察官起訴書
                                    99年度毒偵字第6100號
    被      告  張文振  男  30歲（民國○○年○月○日生）
                        住高雄市○○區○○路231號3樓之2
                        國民身分證統一編號：Ｚ000000000號
上列被告因違反毒品危害防制條例案件，已經偵查終結，認應該
提起公訴，茲將犯罪事實及證據並所犯法條分敘如下：
        犯罪事實
一、張文振前於民國93年間因施用毒品案件，經法院以93年度毒
    聲字第2738號裁定送觀察、勒戒後，認無繼續施用毒品傾向
    ，於民國94年2月16日執行完畢釋放出所，並經本署檢察官
    以93年度毒偵字第7713號、94年度毒偵字273號為不起訴處
    分確定。另因竊盜及施用毒品等案件，經法院先後以96年度
    易字第1514號、96年度訴字第2293號、96年度簡字第6154號
    分別判處應執行有期徒刑2年8月、應執行刑9月、有期徒刑2
    月確定，嗣經減刑並定應執行刑為2年2月確定，於98年5月8
    日縮刑期滿執行完畢。詎不知悔改，又於前開觀察、勒戒執
    行完畢釋放後5年內，復基於施用第一級毒品之犯意，於99
    年8月30日上午7時30分許，在高雄市○○區○○路231號3樓
    之2住處內，施用第一級毒品海洛因；另基於持有第一級毒
    品海洛因之犯意，於同日下午2時許，在高雄縣鳳山市某處
    之五甲廟自姓名年籍不詳綽號「阿雄」之人，以新臺幣3000
    元之對價購買第一級毒品海洛因而持有之。嗣於同日下午4
    時許，在高雄縣鳳山市鎮○街113號前為警查獲，並扣得其
    持有之第一級毒品海洛因1包（驗後淨重0.363公克），經警
    採其尿液送驗，呈可待因及嗎啡陽性反應，而悉上情。
二、案經高雄市政府警察局前鎮分局移送偵辦。
        證據並所犯法條
一、證據清單及待證事實：
┌──┬──────────┬─────────────┐
│編號│證 據 清 單         │待 證 事 實               │
├──┼──────────┼─────────────┤
│ 1  │被告張文振於偵查中供│被告分別施用及持有第一級毒│
│    │述。                │品海洛因之事實。          │
├──┼──────────┼─────────────┤
│ 2  │高雄市立凱旋醫院濫用│被告經警所採集之尿液送驗  │
│    │藥物尿液檢驗報告及姓│結果，呈嗎啡及可待因陽性  │
│    │名代碼對照表(編號： │反應之事實。              │
│    │I─854)。           │                          │
├──┼──────────┼─────────────┤
│ 3  │高雄市立凱旋醫院濫用│被告持有之白色粉末1包，檢 │
│    │藥物成品檢驗鑑定書  │驗後呈第一級毒品海洛因陽性│
│    │                    │反應。                    │
├──┼──────────┼─────────────┤
│ 4  │本署全國刑案資料查註│被告係觀察勒戒執行完畢釋放│
│    │表、全國施用毒品案件│後，五年內犯施用毒品罪，經│
│    │紀錄表各1份。       │法院判處徒刑確定後，再犯本│
│    │                    │件施用毒品罪嫌。          │
└──┴──────────┴─────────────┘
二、核被告張文振所為，係犯毒品危害防制條例第10條第1項之
    施用第一級毒品罪嫌及同法第11條第1項之持有第一級毒品
    罪嫌。被告所犯上開二罪間，行為互異，犯意各別，請予分
    論併罰。又被告有犯罪事實欄所示犯罪科刑及執行完畢情形
    ，有本署刑案資料查註紀錄表在卷可稽，其於受有期徒刑執
    行完畢後，5年內故意再犯本件有期徒刑以上刑期之罪，為
    累犯，請依刑法第47條加重其刑。至扣案之海洛因1包，請
    依毒品危害防制條例第18條第1項規定宣告沒收銷燬之。
三、依毒品危害防制條例第23條第2項、刑事訴訟法第251條第1
    項提起公訴。
    此  致
臺灣高雄地方法院
中    華    民    國    99    年    12    月    22    日
                              檢 察 官  蔡 東 利
上正本證明與原本無異
中    華    民    國    99    年    12    月    30    日
                              書 記 官
附錄所犯法條：
毒品危害防制條例第10條
施用第一級毒品者，處 6 月以上 5 年以下有期徒刑。
施用第二級毒品者，處 3 年以下有期徒刑。
毒品危害防制條例第11條
持有第一級毒品者，處 3 年以下有期徒刑、拘役或新臺幣 5 萬
元以下罰金。
持有第二級毒品者，處 2 年以下有期徒刑、拘役或新臺幣 3 萬
元以下罰金。
持有第一級毒品純質淨重十公克以上者，處 1 年以上 7 年以下
有期徒刑，得併科新臺幣 1 百萬元以下罰金。
持有第二級毒品純質淨重二十公克以上者，處 6 月以上 5 年以
下有期徒刑，得併科新臺幣 70 萬元以下罰金。
持有第三級毒品純質淨重二十公克以上者，處 3 年以下有期徒
刑，得併科新臺幣 30 萬元以下罰金。
持有第四級毒品純質淨重二十公克以上者，處 1 年以下有期徒
刑，得併科新臺幣 10 萬元以下罰金。
持有專供製造或施用第一級、第二級毒品之器具者，處 1 年以
下有期徒刑、拘役或新臺幣 1 萬元以下罰金。